
Ejemplo de clases S4, caracteristicas de personas

Codigo basado en la programacion orienta a objetos en R,
con fuente en el siguiente post: 

http://digitheadslabnotebook.blogspot.com/2012/09/oo-in-r.html

Modificado por el grupo 3 para el proyecto del Curso CM-274  

2018-1


```{r}
# Defieniendo las clases S4 de personas
setClass(
  "Persona",
  representation(name = "character", age = "numeric"),
  prototype(name = NA_character_, age = NA_real_)
)

```

Definiendo subclases de diferentes tipos de personas

Definimos a programadores y matematicos

```{r}
setClass("Programador", representation(language = "character"), contains="Persona")
setClass("Matematico", representation(especialidad = "character"), contains="Persona")
```

Creacion del metodo generico talento.
Creacion del metodo talento, la cual nos muestra la especialidad en su area de
trabajo de cada persona
```{r}
setGeneric(
  "talento",
  function(object) {
    standardGeneric("talento")
  }
)

setMethod(
  "talento",
  signature("Programador"),
  function(object) {
    paste(paste(object@name),"de",paste(object@age),"años, escribe codigos en ",
          paste(object@language, collapse=", "))
  }
)

setMethod(
  "talento",
  signature("Matematico"),
  function(object) {
    paste(paste(object@name),"de",paste(object@age),"años, se especializa en", 
          paste(object@especialidad, collapse=", "))
  }
)


```


Creamos algunas personas(objetos) con diferentes caracteristicas

```{r}

cristian <- new("Programador",
              name="Cristian Aguirre",
              age=22,
              language=c("C", "Java", "R", "C++"))

jesus <- new("Programador",
                name="Jesus Condor",
                age=30,
              language=c("C++", "JavaScript", "R"))

jean <- new("Programador",
             name="Jean Alvitres",
            age = 24,
             especialidad=c("Estadistica", "Conjetura de Goldbash"))

martin <- new("Matematico",
            name="Martin Lopez",
            age= 33,
            especialidad=c("Ciencia de datos", "Inferencia estadistica"))

```

Mostramos los resultados para algunas personas

```{r}

talento(cristian)


talento(jesus)


talento(jean)


```


Funcion que nos da informacion de las personas
```{r}

getNameAndTitle <- function(person) {
  sprintf("%s, %s", person@name, class(person))
}
```


Informacion de algunas personas
```{r}

#Informacion de cristian
getNameAndTitle(cristian)

#Informacion de martin
getNameAndTitle(martin)
```

Escribiremos una clase y funciones que cambie el estado de su salario de una persona
Una persona puede recibir un aumento o descuento

```{r}

setClass("Empleado",
         representation(boss = "Persona", salary="numeric"),
         contains = "Persona")

#El metodo generico para aumento
setGeneric(
  "cambio",
  function(object, percent=0) {
    standardGeneric("cambio")
  })

#Metodo cambio
setMethod(
  "cambio",
  signature("Empleado"),
  function(object, percent) {
    object@salary <- object@salary * (1+(percent/100))
    object
  })

```


Ahora modificamos el salario de carlos, creamos dicho objetos(carlos) asi:

```{r}
carlos <- new("Empleado",
                name="Carlos Espinoza",
                boss=new("Persona",name="Mr. Aguirre"),
                salary=1500)

#Salario actual de carlos
carlos@salary

# Mr. Aguirre le ofrece un aumento de salario a carlos
carlos <-cambio(carlos, percent=10)

#Mostramos el salario de carlos despues del aumento
carlos@salary

```


Agreguemos la clase de un programador que a sido contratado:
```{r}

setClass("Programador contratado", contains=c("Programador","Empleado"))
```

Ahora detallamos el metodo talento para programadores contratados:

```{r}
setMethod(
  "talento",
  signature("Programador contratado"),
  function(object) {
    paste("Codigos escritos en ", paste(object@language, collapse=", "), "para ", object@boss@name)
  }
)


```


Creamos un objeto, cesar, programador que ha sido contratado

```{r}

cesar <- new("Programador contratado",
             name="Cesar",
             age=29,
             boss=new("Persona", name="Aguirre", age=22),
             language=c("Java", "R", "Python", "Clojure"),
             salary=8000)

```

Ahora cambiamos el salario de cesar y verificamos:

```{r}

talento(cesar)

#Salario actual de cesar
cesar@salary

#Si cesar es un mal programador se le hara un descuento de salario
cesar <-cambio(cesar,percent=-10)

#Mostramos el nuevo salario de Cesar, con el descuento
cesar@salary


```


Describimos metodos que nos diga como trabajaran personas que sean matematicos y programadores
Metodo juntos, nos indicara la relacion:

```{r}

setGeneric(
  "juntos",
  function(persona1, persona2) {
    standardGeneric("juntos")
  })

setMethod(
  "juntos",
  signature("Matematico", "Matematico"),
  function(persona1, persona2) {
    sprintf("%s y %s pueden investigar conjeturas juntos!", persona1@name, persona2@name)
  })

setMethod(
  "juntos",
  signature("Matematico", "Programador"),
  function(persona1, persona2) {
    sprintf("%s y %s pueden reaizar un proyecto de Ciencia de datos!", persona1@name, persona2@name)
  })

setMethod(
  "juntos",
  signature("Programador", "Programador"),
  function(persona1, persona2) {
    sprintf("%s y %s pueden desarrollar software!", persona1@name, persona2@name)
  })

setMethod(
  "juntos",
  signature("Programador", "Matematico"),
  function(persona1, persona2) {
    sprintf("%s y %s pueden reaizar un proyecto de Ciencia de datos!", persona1@name, persona2@name)
  })


```


Ahora veamos como trabajaran los empleados:

```{r}


#Como trabajan juntos cristian y jesus
juntos(cristian, jesus)

#Como trabajan juntos jean y jesus
juntos(jean, jesus)

#Como trabajan juntos cristian y jean
juntos(cristian, jean)

```

