
Nombres : Cristian Aguirre Janampa

Respuesta : Operaciones sobre el los datos integrados de R, como quakes y cars

#### Item (a)

Con la funcion write.table escribimos en el archivo q5.txt todos los datos tal que la magnitud mag sea mayor o igual que 5, el delimitador ! lo hacemos con el parametro sep = "!". Y el parametro row.names = FALSE indicamos que las filas no tengan nombre.
```{r}
#Usamos el datadrame quakes, la cual se encuentra dentro del conjunto de datos
#datasets

write.table(quakes[quakes$mag >= 5, ], file = "/home/cristian/Desktop/Tarea_de_R_Lab1/q5.txt", row.names = FALSE, sep = "!")

# La ubicacion del archivo q5.txt es en la direccion mencionada

```

Ahora leemos del archivo q5.txt y lo pasamos al dataframe q5.dframe

```{r}
q5.dframe <- read.table(file = "/home/cristian/Desktop/Tarea_de_R_Lab1/q5.txt", header = TRUE, sep = "!")  #Usamos read.table para leer la tabla del archivo q5.txt
q5.dframe
```
#### Item (b)

Codigo para la elaboracion de una grafica de education vs income, con puntos negros con prestige mayor que 80 y puntos blancos con prestige menores o igual que 80.

```{r}
plot.new()  #Anunciamos que vamos a crear un plot
plot.window(range(0,100), range(0,100)) #Los parametros del plot
axis(1) #Creamos una linea horizontal abajo
axis(2) #Creamos una linea vertical a la izquierda

#Colocamos los puntos con prestige menor o igual que 80
points(carData::Duncan$education[carData::Duncan$prestige<=80], carData::Duncan$income[carData::Duncan$prestige<=80])

#Colocamos los puntos con prestige mayor que 80
points(carData::Duncan$education[carData::Duncan$prestige>80], carData::Duncan$income[carData::Duncan$prestige>80], pch = 19)
mtext("education", side = 1, line = 3)    #Colocamos education en la parte de abajo
mtext("income", side = 2, line = 3)       #Colocamos income en la parte izquierda

#Los comandos axis y mtext crearan las caracteristicas del plot la cual sera un grafico
# education v.s. income

```

Ahora agregamos la leyenda al grafico con el siguiente comando
Creamos el mismo plot; pero ahora con su respectiva leyenda

```{r}

#legend(5, 100, c("prestige > 80", "prestige <= 80"), pch = c(19,21)), lo agregamos al final 
plot.new()
plot.window(range(0,100), range(0,100))
axis(1)
axis(2)
points(carData::Duncan$education[carData::Duncan$prestige<=80], carData::Duncan$income[carData::Duncan$prestige<=80])
points(carData::Duncan$education[carData::Duncan$prestige>80], carData::Duncan$income[carData::Duncan$prestige>80], pch = 19)
mtext("education", side = 1, line = 3)
mtext("income", side = 2, line = 3)
legend(5, 100, c("prestige > 80", "prestige <= 80"), pch = c(19,21))

```

Ahora para guardar nuestro grafico en un archivo png, hacemos lo siguiente
Usaremos el comando png, la cual nos indica que nuestro archivo sera una imagen .png
Este comando espera al otro comando dev.off para poder guardar la imagen

```{r}

png(filename = "Ejercicio6.png", width = 600, height = 600)
plot.new()
plot.window(range(0,100), range(0,100))
axis(1)
axis(2)
points(carData::Duncan$education[carData::Duncan$prestige<=80], carData::Duncan$income[carData::Duncan$prestige<=80])
points(carData::Duncan$education[carData::Duncan$prestige>80], carData::Duncan$income[carData::Duncan$prestige>80], pch = 19)
mtext("education", side = 1, line = 3)
mtext("income", side = 2, line = 3)
legend(5, 100, c("prestige > 80", "prestige <= 80"), pch = c(19,21))
dev.off()

```

#### Item (c)

Creamos la lista con los 3 conjuntos de datos : quakes, q5.dframe y Duncan
```{r}

#Creamos la lista exer, la cual contiene a los 3 objetos (quakes, q5.dframe, carData)
exer <- list(quakes, q5.dframe, carData::Duncan)

#Escribimos el archivo exer dentro de un archivo Ejercicio_df.txt ubicado
#en la siguiente direccion
write(exer, file = "/home/cristian/Desktop/Tarea_de_R_Lab1/Ejercicio_df.txt")

```


