
### Programa que nos muestra el uso de las clases S4 en el calculo de las variables aleatorias en R

## Clases S4

Creamos las clases de algunas distribuciones conocidas
```{r}
#Distribucion general
setClass(
    "Distribuciones", representation(primer_para= "numeric", segundo_para= "numeric"),
    prototype(primer_para= NA_real_, segundo_para= NA_real_)
  )

#Distribucion Normal
setClass(
    "Distribucion Normal", contains = "Distribuciones"
)

#Distribucion Uniforme
setClass(
    "Distribucion Uniforme", contains = "Distribuciones"
)

#Distribucion de Poison
setClass(
    "Distribucion de Poison", contains = "Distribuciones"
)

```

## Metodos S4

Creamos el metodo generico y el metodo para cada una de las distribuciones

```{r}
#Metodo generico
setGeneric(
  "distribuciones",
  function(object) {
    standardGeneric("distribuciones")
  }
)

#Metodo para una distribucion normal
setMethod(
  "distribuciones",
  signature("Distribucion Normal"),
  function(object) {
    library(distr)
    N<- Norm(mean= object@primer_para, sd=object@segundo_para)
    N
  }
)

#Metodo para una distribucion uniforme
setMethod(
  "distribuciones",
  signature("Distribucion Uniforme"),
  function(object) {
    library(distr)
    N<- Unif(Max = object@primer_para, Min=object@segundo_para)
    N
  }
)

#Metodo para una distribucion de poison
setMethod(
  "distribuciones",
  signature("Distribucion de Poison"),
  function(object){
    library(distr)
    N<- Pois(lambda = object@primer_para)
    N
  }
)
 

```

## Creamos los objetos de prueba

Crearemos 3 objetos de prueba:


```{r}
#Objeto de una distribucion normal
ejemp1 <- new("Distribucion Normal",
           primer_para=2,
          segundo_para=1.3
)

#Objeto de una distribucion uniforme
ejem2 <- new("Distribucion Uniforme",
          primer_para=2,
          segundo_para=0
)

#Objeto de una distribucion de poison
ejem3 <-new("Distribucion de Poison",
        primer_para=3
)

```

Ahora podemos realizar operaciones sobre los objetos, con las funciones p(el CDF), r(numeros aleatorio de acuerdo a la distribucion), d(el PDF), q(funcion de cuantidad)



```{r}
#Hallemos el PDF de la distribucion normal con x= 0.4
distro.normal <- distribuciones(ejemp1)
d(distro.normal)(0.4)

#Hallemos el CDF de la distribucion uniforme con x= 0.6
distro.uniforme <- distribuciones(ejem2)
p(distro.uniforme)(0.6)

#Hallemos numeros aleatorias de la distribucion de poison con x=14
distro.poison <- distribuciones(ejem3)
r(distro.poison)(14)


```
