
### Prueba de convolucion de variables aleatorias por el metodo FFT

## Clases S4

Creamos las clases de convoluciones de algunas distribuciones importantes

```{r}
#Clases general de convolucion
setClass(
  "Convolucion", representation(potencia="numeric"),
    prototype(potencia=NA_integer_) 
)

#Clase de distribucion binomial
setClass(
  "Convolucion Binomial", representation(n="numeric", p="numeric"),
    contains = "Convolucion"
)

#Clases de distribucion normal
setClass(
  "Convolucion Normal", representation(media="numeric", varianza="numeric"),
    contains = "Convolucion"
)


```

## Metodos de las clases S4

Metodos para las convoluciones de algunas distribuciones

```{r}

#Metodo generico
setGeneric(
  "convoluciones",
  function(object){
    standardGeneric("convoluciones")
  }
)

#Metodo para la convolucion de distribucion binomial
setMethod(
  "convoluciones",
  signature("Convolucion Binomial"),
  function(object){
    library("distrEx")
    distroptions(TruncQuantile = 1e-15)
    D2 <- as(convpow(Binom(size = object@n, prob = object@p), N= object@potencia), 
             "LatticeDistribution")         #METODO FFT
    D2
    }
)

#Metodo para la convolucion de distribucion normal
setMethod(
  "convoluciones",
  signature("Convolucion Normal"),
  function(object){
    distroptions(TruncQuantile = 1e-10)
    distroptions(DefaultNrFFTGridPointsExponent = 14)
    D2 <- as(convpow(Norm(mean = object@media, sd= sqrt(object@varianza)), N= object@potencia),
             "AbscontDistribution")             # METODO FFT
    D2
  }
  
)

```

## Creamos los objetos de prueba

Crearemos 2 objetos de prueba, para verificar que se cumplen los metodos

```{r}

#Distribucion Binomial
ejem4 <- new(
  "Convolucion Binomial",
  n=40, p=0.6,
  potencia=14
)

#Distribucion Normal
ejem5 <- new(
        "Convolucion Normal",
        media= 3, varianza= 25,
        potencia= 10
)

```

## Hallemos la convolucion de nuestros objetos

```{r}

#Convolucion binomial
ejemplo.conv.bin <- convoluciones(ejem4)
ejemplo.conv.bin


#Convolucion normal
ejemplo1.conv.norm <- convoluciones(ejem5)
ejemplo1.conv.norm
```
